【裁判字號】    92,交聲,104
【裁判日期】    920512
【裁判案由】    聲明異議
【裁判全文】
臺灣高雄地方法院交通事件裁定                   九十二度年交聲字第一０四號
    原處分機關  高雄市政府交通局交通事件裁決處
    受  處分人
    即  異議人  甲○○
    代  理  人  鍾明翰
右列異議人因違反道路交通管理處罰條例案件，對於高雄市政府交通事件裁決處中華
民國九十二年二月十八日所為之處分 (原處分案號：高市交裁字第三二─ＺＥ000
0000號)聲明異議，本院裁定如左：
    主  文
異議駁回。
    理  由
一、聲明異議意旨略以：異議人所有ＺＬ─二八七五號自用小客車，於民國九十一年
    十月二十五日上午十一時許以時速約一百公里行駛於國道一號公路內線車道，行
    經北上三百三十五公里處，後方忽有輛自用小客車快速且未打左轉方向燈，即強
    行切入內線車道，異議人為避免危險發生方採取減速慢行方式，以致於無法與前
    車保持安全距離﹔又當時車速應在每小時九十公里以下，然舉發照片上卻顯示當
    時車速為九十一公里，上開測量儀器是否精確實有可疑，且照片內標示於路上之
    橫格線並非交通法規中明定之標線標誌，該路段路旁亦無標示橫格線之意義，而
    經異議人實際測量後發現各橫格線間距不一，是橫格線之間距是否為十公尺顯有
    可疑﹔況本案舉發照片內就兩車間距離無確切之數據，難以證明異議人有違規之
    行為云云。
二、按汽車行駛於高速公路，前後兩車間行車之安全距離，在正常天候狀況下，應依
    高速公路管制規則第六條附表之規定：其車速九十公里之小型車，最小距離為四
    十五公尺，高速公路道路交通管制規則第六條一項定有明文。又汽車行駛於高速
    公路或設站管制之道路，而不遵管制之規定者，處汽車駕駛人新台幣三千元以上
    六千元以下罰鍰，道路交通管理處罰條例第三十三條第一項亦有明定。次按逕行
    舉發違反道路交通管理事件，經汽車所有人依通知單之應到案日期前到案，並告
    知違規駕駛人、身分證統一編號及住址者，處罰機關應即另行通知違規駕駛人到
    案依法處理；逾應到案日期，處罰機關應依道路交通管理處罰條例第八十五條第
    三項規定處罰該汽車所有人，違反道路交通管理事件統一裁罰標準及處理細則第
    二十四條亦有明文規定。
三、經查：(一)本件異議人於九十一年十月二十五日上午十一時許，行經國道一號公路
    三百三十五公里處，時速為九十一公里，未保持高速公路道路交通管制規則第六
    條第一項所規定之安全距離事實，業經內政部警政署國道公路警察局第五警察隊
    （下稱國道公路警察局第五警察隊）拍照存證，有採證照片二紙附卷可稽，而高
    速公路行車安全距離之數值，乃規定於高速公路交通管制規則第六條之最小距離
    ，為駕駛人所應注意遵守之客觀數據，由上開照片觀之，異議人之車輛行駛中，
    與前車距離顯然不足上開規定規定之最小距離。又員警取締時係先以目視，再輔
    以錄影存證，如有明顯違規事實再使用儀器鎖定，迨違規車輛到達橫格線內始拍
    攝違規照片存證，而取締過程中，並無異議人所稱前方有插入其他車輛之情事，
    業據內政部警政署國道公路警察局第五警察隊以九十二年一月二日公警國交五字
    第○九二○○○○○三五號書函詳敘在卷供參，異議人亦無法舉證以實其說，故
    其前揭辯詞尚非可採，是尚難僅憑異議人片面指述而遽為異議人有利事實之認定
    。(二)次經本院向國道公路警察局第五警察隊函查，上開雷射測速系統經澳洲法人
    標準檢驗集團檢驗合格，此有國道公路警察局第五警察隊九十二年四月十日公警
    國五交訴字第○九二○○○○八○三號函檢附台灣台北地方法院八十五年度認字
    第六一○四七號認證書、授權書、檢驗證明等文件附卷可佐，是異議人徒言辯稱
    測量儀器不精確乙節，委無可採。又上開路段行車最高時速為一百公里，而該處
    橫格線係依道路交通標誌標線號誌設置規則第一百八十七條規定設置之「公路行
    車安全距離辨識標線」，且每橫格之間距為十公尺，此有交通部臺灣區○道○○
    ○路局管字第○九二○○○七七一二號函附卷供參，是異議人辯稱橫格線無設置
    依據、橫格線每格間距不一云云，顯為事後卸責之詞。再依上開舉發照片觀之，
    被舉發自用小客車與前車距離不足一格即十公尺，違規行為至為明確。綜上所述
    ，異議人所有之自用小客車既於本件舉發時、地，確有前開違規情形，事證明確
    ，堪以認定。
四、綜上所述，異議人所有之車輛於前揭時、地確有違規之行為，原處分機關所為之
    處分核無違誤，本件異議為無理由，應予駁回。
據上論斷，應依道路交通案件處理辦法第十九條，裁定如主文。
中     華     民      國     九十二     年      五      月     十二     日
                                        臺灣高雄地方法院交通法庭
                                              法  官  劉定安
右正本證明與原本無異。
如不服本裁定，應於裁定送達後五日內，向本院提出抗告狀。
                                              書記官  鍾錦祥
中    華    民    國      九十二      年      五      月      十九      日


司法院資訊處製作；財團法人民間司法改革基金會備份。
